臺灣高雄地方法院刑事判決　　　　　　　94年度訴字第1137號
公　訴　人　臺灣高雄地方法院檢察署檢察官
被　　　告　乙○○　男　35歲.
上列被告因違反毒品危害防制條例案件，經檢察官提起公訴（94
年度毒偵字第2359號），於本院行準備程序中，被告先就被訴事
實為有罪之陳述，經告知被告簡式審判程序之旨，並聽取當事人
之意見後，經本院合議庭裁定由受命法官獨任進行簡式審判程序
，判決如下：
    主  文
乙○○連續施用第一級毒品，累犯，處有期徒刑壹拾月。
    事  實
一、乙○○曾於民國90、91年間，兩次因違反毒品危害防制條例
    案件，分別經本院以90年度易字第1653號及91年度訴字第
    1268號案件，判處有期徒刑6月及7月確定，接續執行至92年
    8月8日縮短刑期執行完畢出獄；又於93年間，因偽造文書案
    件，經本院以93年度簡字第576號案件，判處有期徒刑4月確
    定，於93年5月13日易科罰金執行完畢。又曾於88年間，因
    施用毒品案件，經本院以88年度毒聲字第554號裁定送觀察
    、勒戒後，認無繼續施用毒品之傾向，而經臺灣高雄地方法
    院檢察署檢察官於88年2月19日，以88年度偵字第3254號案
    件為不起訴處分確定；再於90年間，因施用毒品案件，經本
    院以90年度毒聲字第2007號裁定送觀察、勒戒後，認有繼續
    施用毒品之傾向，又經本院以90年度毒聲字第1371號裁定送
    強制戒治，嗣認無繼續戒治之必要，經本院以90年度毒聲字
    第5488號裁定停止戒治，於90年10月4日釋放，所餘戒治期
    間交付保護管束，再因停止戒治期間，違反保護管束應遵守
    事項情節重大，而經本院以91年度毒聲字第568號裁定撤銷
    停止戒治。惟其於前開強制戒治釋放後5年內，仍不知悔改
    ，又基於施用第一級毒品海洛因之概括犯意，自93年11月20
    日起，至94年4月25日止，在高雄縣鳳山市○○路42號住處
    ，將海洛因粉末滲入香煙內吸食之方式，而連續施用海洛因
    多次。嗣於93年11月24日上午10時50分許，在高雄縣鳳山市
    ○○路新甲國小內，因被列毒品行方不明人口，而為警查獲
    後採尿送驗發現；嗣又於94年4月29日為警查獲。
二、案經高雄縣政府警察局鳳山分局報告臺灣高雄地方法院檢察
    署檢察官偵查起訴。
    理  由
一、本件被告所犯為死刑、無期徒刑、最輕本刑為3年以上有期
    徒刑以外之罪，其於準備程序中就被訴事實為有罪之陳述，
    經告知簡式審判程序之旨，並聽取當事人之意見後，本院認
    為適宜獨任進行簡式審判程序，而裁定進行簡式程序審理，
    合先敘明。
二、被告乙○○前開犯行，業據其於本院審理時坦承不諱，而被
    告前開為警查獲後，採尿送驗，亦均呈嗎啡陽性反應，此有
    台灣檢驗科技股份有限公司，93年12月13日，報告編號KH20
    04C0000000號濫用藥物尿液檢驗報告1紙在卷足憑。是被告
    前開自白與事實相符，被告犯行，洵堪認定。又被告曾於88
    年間，因施用毒品案件，經本院以88年度毒聲字第554號裁
    定送觀察、勒戒後，認無繼續施用毒品之傾向，而經臺灣高
    雄地方法院檢察署檢察官於88年2月19日，以88年度偵字第
    3254號案件為不起訴處分確定；再於90年間，因施用毒品案
    件，經本院以90年度毒聲字第2007號裁定送觀察、勒戒後，
    認有繼續施用毒品之傾向，又經本院以90年度毒聲字第1371
    號裁定送強制戒治，嗣認無繼續戒治之必要，經本院以90年
    度毒聲字第5488號裁定停止戒治，於90年10月4日釋放，所
    餘戒治期間交付保護管束，再因停止戒治期間，違反保護管
    束應遵守事項情節重大，而經本院以91年度毒聲字第568號
    裁定撤銷停止戒治，此亦有被告之臺灣高等法院被告全國前
    案紀錄表、臺灣高雄地方法院檢察署刑案資料查註紀錄表、
    不起訴處分書附卷足憑，其於前開強制戒治執行完畢釋放後
    5年內再犯毒品危害防制條例第10條之罪，依毒品危害防制
    條例第23條第2項規定，應予依法論科。
三、核被告所為，係犯毒品危害防制條例第10條第1項之施用第
    一級毒品罪。被告先後非法持有海洛因多次，惟其持有後，
    進而施用，其持有之低度行為應被施用之高度行為所吸收，
    不另論其非法持有毒品罪。另被告多次施用第一級毒品海洛
    因犯行，時間密接、犯罪構成要件相同，顯係基於概括犯意
    為之，應依連續犯規定論處，並加重其刑。檢察官雖僅就被
    告於93年11月24日採尿前24小時內某時施用第一級毒品犯行
    起訴，而未論及被告其他論罪部分，惟被告其他部分既與起
    訴部分有連續犯之裁判上一罪關係，其仍為起訴效力所及，
    本院自得一併審理，併此敘明。又被告曾於90、91年間，兩
    次因違反毒品危害防制條例案件，分別經本院以90年度易字
    第1653號及91年度訴字第1268號案件，判處有期徒刑6月及7
    月確定，接續執行至92年8月8日縮短刑期執行完畢出獄；又
    於93年間，因偽造文書案件，經本院以93年度簡字第576號
    案件，判處有期徒刑4月確定，於93年5月13日易科罰金執行
    完畢，此有高等法院被告全國前案紀錄表附卷可稽，其於執
    行完畢後，5年以內再犯本案有期徒刑以上之罪，為累犯，
    應依刑法第47條規定加重其刑，其同時有兩種加重事由，則
    應依同法第70條規定，遞加重之。審酌被告曾經施用毒品送
    觀察、勒戒、強制戒治及判處有期徒刑執行完畢後，又施用
    毒品為警查獲，足見被告並戒斷毒癮之意志不堅，惟其犯罪
    係自戕行為，犯後坦承犯行態度良好等，及其他一切情狀，
    爰量處如主文所示之刑，以資懲儆。
據上論斷，應依刑事訴訟法第299條第1項前段、第273條之1第1
項，毒品危害防制條例第10條第1項，刑法第11條、第56條、第4
7條，判決如主文。
本案經檢察官甲○○到庭執行職務。
中　　華　　民　　國　　94　　年　　6 　　月　　7 　　日
                        鳳山刑事第2庭
                            法　官  邱明弘
右正本證明與原本無異。
如不服本判決，應於判決送達後10日內，向本院提出上訴狀。
                            書記官  陳掌珠
中　　華　　民　　國　　94　　年　　6 　　月　　7 　　日
附錄法條：
毒品危害防制條例第10條
施用第一級毒品者，處六月以上五年以下有期徒刑。
施用第二級毒品者，處三年以下有期徒刑。
